【裁判字號】    99,交易,552
【裁判日期】    990920
【裁判案由】    公共危險
【裁判全文】
臺灣臺北地方法院刑事判決             99年度交易字第552號
公  訴  人  臺灣臺北地方法院檢察署檢察官
被      告  甲○○
上列被告因公共危險案件，經檢察官提起公訴（99年度偵字第15
057 號），嗣被告於準備程序中就被訴事實為有罪之陳述，經裁
定改用簡式審判程序，本院判決如下：
    主  文
甲○○服用酒類，不能安全駕駛動力交通工具而駕駛，累犯，處
有期徒刑玖月。
    事  實
一、甲○○前因公共危險案件，經臺灣士林地方法院於民國94年
    10月19日，以94年度士交簡字第1461號判決判處有期徒刑5
    月確定，並於94年12月27日易科罰金執行完畢；嗣又因公共
    危險案件，經本院於96年7 月27日以97年交易字第382 號判
    決有期徒刑6 月確定，並業於96年10月23日易科罰金執行完
    畢。詎仍不知悔改，復於99年6 月4 日下午19時許，在臺北
    縣三重市某卡拉OK店內飲用高粱酒，飲酒結束後，已達不能
    安全駕駛動力交通工具之狀態，竟仍駕駛動力交通工具即車
    號561-BAN 號重型機車前去上班，嗣於99年6 月5 日上午5
    時29分，行經臺北市中山區○○○路與民生東路口處，為警
    攔測查獲呼氣含酒精濃度測定值達1.38MG/L，始悉上情。
二、案經臺北市政府警察局中山分局報告臺灣臺北地方法院檢察
    署檢察官偵查起訴，嗣於本院準備程序進行中，甲○○就被
    訴事實為有罪之陳述，經裁定改行簡式審判程序。
    理  由
一、訊據被告甲○○對於上揭犯罪事實均坦承不諱（見本院卷第
    14頁反面），並有酒精測試濃度表1 紙（見臺灣臺北地方法
    院檢察署99年度偵字第15057 號卷，下稱偵卷第14頁）、刑
    法第一百八十五條之三案件測試觀察紀錄表1 紙（見偵卷第
    15頁）、生理平衡檢測表1 紙（見偵卷第16頁）、臺北市政
    府警察局舉發違反道路交通管理事件通知單影本1 紙（見偵
    卷第13頁）等件在卷可證，是被告前開任意性自白有上開證
    據足資佐證，堪認與事實相符，應予採信。且按刑法第185
    條之3 所規定服用酒類，不能安全駕駛動力交通工具而駕駛
    者，應負刑事責任，揆其立法目的在藉抽象危險犯之犯罪構
    成要件，以嚇阻酒後駕車者對道路交通安全之危害，本不以
    發生實害為必要。而所謂不能安全駕駛之認定，並無一定之
    數值可供界定，而係由法院以一般社會通念之客觀標準，足
    生公共危險時即足。目前行政機關所採取締酒後駕車之參考
    標準，係依法務部於88年5 月10日邀集司法院刑事廳、交通
    部、行政院衛生署、內政部警政署及中央警察大學等機關開
    會，所為凡呼氣酒精濃度逾每公升含0.55毫克時，即屬不能
    安全駕駛之決議。上開會議決議本身固僅屬檢警取締酒後駕
    車之參考，尚無拘束法院之效力，惟以上開會議決議所採之
    標準，係參考美國、德國及日本等國家所進行之酒精濃度與
    精神狀態之測試實驗，亦即各項實驗均發現凡呼氣中酒精濃
    度達每公升0.55毫克時，就人之生理方面，已產生視覺反應
    遲鈍、影像不能集中、同時不能看清前方路況及車旁照後鏡
    等狀況，及駕駛能力已受有影響、肇事率已為一般人正常人
    之10倍之事實。而被告經警攔檢測試其呼氣中酒精濃度每公
    升高達1.38毫克，是依據上開說明，被告確有於飲用酒類後
    ，已達不能安全駕駛動力交通工具而仍然駕駛之犯行。從而
    ，本件事證明確，被告犯行已堪認定，應依法論科。
二、核被告所為，係犯刑法第185 條之3 服用酒類不能駕駛動力
    交通工具而駕駛之公共危險罪。又查被告曾因公共危險案件
    ，經臺灣士林地方法院於94年10月19日，以94年度士交簡字
    第1461號判決判處有期徒刑5 月確定，並於94年12月27日易
    科罰金執行完畢；嗣又因公共危險案件，經本院於96年7 月
    27日以97年交易字第382 號判決有期徒刑6 月確定，並業於
    96年10月23日易科罰金執行完畢等情，有臺灣高等法院被告
    前案紀錄表1 份在卷足徵（見本院卷第4 頁至第8 頁），是
    被告於前次有期徒刑之執行完畢後，5 年以內故意再犯本件
    有期徒刑以上之罪，為累犯，應依刑法第47條第1 項規定，
    加重其刑。爰審酌被告為前開所示公共危險犯行之前，已曾
    因先後犯公共危險案件，分別經臺灣士林地方法院分別以判
    決判處有期徒刑4 月、5 月確定及本院分別以判決判處罰金
    新臺幣29,000元、有期徒刑6 月確定，此有前揭臺灣高等法
    院被告全國前案紀錄表1 份在卷可稽，是被告先後多次飲用
    酒類達不能安全駕駛動力交通工具程度而駕駛，行為顯然不
    當，而酒精成分對人之意識能力具有不良影響，超量飲酒後
    會導致對週遭事務之辨識及反應能力較平常狀況薄弱，被告
    服用酒類達平衡感、穩定性、控制力、注意力、駕駛能力均
    降低、意識模糊不清、嚴重不能安全駕駛之程度，猶執意駕
    駛動力交通工具，對一般往來之人車均生高度危險性，罔顧
    他人生命、身體、健康、財產安全，惡性非輕，惟因此次犯
    後始終坦承犯行、非無悔意，是其態度堪稱良好，且幸未因
    酒後駕車肇事致人死傷或發生任何財產損失等一切情狀，量
    處如主文所示之刑，以資懲儆。
三、據上論斷，依刑事訴訟法第284 條之1 、第273 條之1 第1
    項、第299 條第1 項前段，刑法第185 條之3 、第47條第1
    項，判決如主文。
本案經檢察官徐仕瑋到庭執行職務
中    華    民    國    99    年    9    月    20    日
                  刑事第十七庭法  官 葉力旗
上正本證明與原本無異。
如不服本判決，應於判決送達後10日內向本院提出上訴狀（應抄
附繕本）。
                              書記官 林碧華
中    華    民    國    99    年    9    月    20    日
附錄本案論罪科刑法條全文
中華民國刑法第185條之3
服用毒品、麻醉藥品、酒類或其他相類之物，不能安全駕駛動力
交通工具而駕駛者，處1 年以下有期徒刑、拘役或科或併科15萬
元以下罰金。

司法院資訊處製作；財團法人民間司法改革基金會備份。
